臺灣臺中地方法院簡易庭裁定
111年度沙秩字第6號
移送機關    臺中市政府警察局清水分局
被移送人    林志豪


上列被移送人因違反社會秩序維護法案件，經移送機關以民國11
1年5月17日中市警清分偵字第1110017603號移送書移送審理，本
院裁定如下：
    主    文
甲○○無正當理由，攜帶類似真槍之玩具槍，而有危害安全之虞，
處罰鍰新臺幣肆仟元。
扣案類似真槍之空氣槍壹支（含塑膠子彈壹罐）沒入。
　　理    由
一、被移送人於下列時、地有違反社會秩序維護法之行為：
  ㈠時間：民國111年5月13日20時30分許。
  ㈡地點：臺中市○○區○○○街00巷00號。
  ㈢行為：無正當理由，攜帶類似真槍之玩具槍1把，而有危害安
    全之虞。
二、上開事實，有下列之事證證明屬實：
  ㈠被移送人於警詢時之調查筆錄。
  ㈡證人王素娟於警詢時之證述。
  ㈢扣案之玩具槍1把（含塑膠子彈1罐）。
  ㈣員警職務報告書1份。
  ㈤照片4張。
三、被移送人雖矢口否認有何違反社會秩序維護法非行，辯稱：
    一開始是跟我嬸嬸即王素娟聊天，後來我跟我嬸嬸說我要回
    家一趟、後來我回家拿玩具槍BB槍拿來射擊驅趕小鳥，我射
    完後才去我嬸嬸家跟她聊天說她兒子的事情，只是沒有先把
    玩具槍放回家中，我沒有什麼其他理由攜帶這把玩具槍云云
    。惟查，證人王素娟於警詢時已證稱：我姪子甲○○到我家前
    ，跟我說我兒子林志庭欠他前妻錢，我就跟他說我兒子不在
    家中，於是林志就就在我家騷擾很久然後就穾然跑出去，然
    後回來的時候手上就拿著一把槍，一開始我還不知道是真的
    假的，所以我就打電話給我兒子，我兒子就跟我說這要報警
    ，於是我跟甲○○說先回去，然後我就打110報警了等語，核
    與員警所製作之職務報告書相符，而經警方前往後通知被移
    送人到場，而查獲上開扣案之物，且扣案之玩具槍於外觀上
    與真槍類似，有照片附卷足憑，如未透過近距離觀察或實際
    操作難辨真偽，顯見被移送人所為，客觀上有因濫用或誤用
    而致危害安全之虞，已對不特定之社會大眾產生威脅，苟持
    之而為不法目的使用，易引起一般人之恐慌，是被移送人違
    序之事實已明。堪認被移送人上開所辯，顯屬推卸之詞，並
    無可採。
四、核被移送人所為，係違反社會秩序維護法第65條第3款之行
    為，足資認定，應依法論處。爰審酌被移送人違反本法之手
    段、違反義務之程度以及上開非行所生之危害，量處如主文
    所示之處罰，以資懲儆。扣案類似真槍之玩具槍1把（含塑
    膠子彈1罐），係供違反社會秩序維護法行為所用之物，且
    屬被移送人所有，爰依社會秩序維護法第22條第3項前段之
    規定，予以沒入。
五、依社會秩序維護法第45條第1項、第65條第3款、第22條第3 
    項前段，裁定如主文。
中　　華　　民　　國　　111 　年　　5 　　月　　23　　日
                  沙鹿簡易庭  法　官　黃建都
以上正本證明與原本無異。
如不服本裁定，得於裁定書送達之翌日起五日內，以書狀敘述理
由，經本庭向本院普通庭提起抗告。
中　　華　　民　　國　　111 　年　　5 　　月　　23　　日
                              書記官　
附錄本案處罰法條：
社會秩序維護法第65條第3款
有左列各款行為之一者，處3日以下拘留或新臺幣1萬8千元以下
罰鍰：
三、無正當理由，攜帶類似真槍之玩具槍，而有危害安全之虞者
    。